臺灣高等法院民事裁定
109年度抗字第587號
抗  告  人  仟豐交通企業有限公司

法定代理人  籃順德  
相  對  人  劉伯煌  

上列當事人間請求返還牌照事件，抗告人對於中華民國109年3月
11日臺灣新北地方法院109年度補字第235號裁定，提起抗告，本
院裁定如下：
    主  文
原裁定關於核定訴訟標的價額部分廢棄。
本件訴訟標的價額核定為新臺幣壹拾參萬貳仟元。
抗告費用由相對人負擔。
    理  由
一、按訴訟標的之價額，由法院核定。核定訴訟標的之價額，以
    起訴時之交易價額為準；無交易價額者，以原告就訴訟標的
    所有之利益為準，民事訴訟法第77條之1第1項、第2項定有
    明文。
二、經查：
  (一)抗告人於原法院起訴及抗告意旨略以：相對人自備營業小
      客車1輛(下稱系爭車輛)，於民國(下同)105年7月26日與
      伊簽訂「新北市計程車客運業自備車輛參與經營契約書」
      （下稱系爭契約），約定由伊向監理機關申請牌照2面(車
      牌號碼000-0000，下稱系爭牌照)及行車執照1枚(下稱系
      爭行照)，交予相對人使用。詎相對人未參加107年8月之
      年度定期檢驗，經新北市政府交通事件裁決處以違反道路
      交通管理處罰條例第17條第1項規定為由裁處罰鍰新臺幣(
      下同)1600元，並自108年10月24日起註銷系爭牌照，伊乃
      依系爭契約第19條第1款約定，於108年12月13日以三重中
      山路郵局第001099號存證信函為終止系爭契約之意思表示
      ，並起訴請求相對人返還系爭牌照及系爭行照，以便向監
      理機關辦理繳銷。原法院核定本件訴訟標的價額為165
　　　萬元，實屬過高，爰提起抗告，請求廢棄原裁定等語。
　(二)查抗告人提起本件訴訟請求相對人返還系爭牌照及系爭行
      照，性質上屬於財產權訴訟，本件訴訟標的為系爭契約終
      止後，相對人應返還以抗告人名義申領之系爭牌照及系爭
      行照給付義務，是抗告人就訴訟標的所有之利益，應為避
      免相對人繼續利用系爭牌照及系爭行照，致抗告人須就系
      爭車輛之交通違規罰款負公法上義務(按：抗告人自承系
      爭車輛為計程車，無須繳納牌照稅及燃料稅，見本院卷第
      25頁)，自應推估抗告人於本件訴訟期間可能發生之公法
      上給付義務為核定本件訴訟標的價額之基準。經查，相對
      人自簽訂系爭契約之日即105年7月26日起至抗告人提起本
      件訴訟之日即109年2月3日(見原法院卷第9頁)止，約4年6
      月期間因使用系爭車輛違規遭新北市政府交通事件裁決處
      裁處罰鍰8次，金額分別為300元、900元、2700元、900元
      、900元、900元、600元、1600元，合計8800元(見本院卷
      第49頁)，參酌各級法院辦案期限實施要點第2點規定，民
      事通常程序之第一、二審辦案期限分別為1年4月、2年，
      就本案繁簡程度推估本件訴訟進行之期間為3年4月，抗告
      人於上開期間可能發生交通違規罰款之公法上給付義務為
      13萬2000元【8800元/(4+6/12)月x(3+4/12)月=13萬2000
      元】等情，爰核定本件訴訟標的價額為13萬2000元。
三、綜上所述，本件訴訟標的價額應核定為13萬2000元(應徵第
    一審裁判費1440元)，尚非不能核定，原裁定以本件訴訟標
    的價額不能核定為由，依民事訴訟法第77條之12規定，以同
    法第466條所定不得上訴第三審之最高利益額數加10分之1，
    核定本件訴訟標的價額為165萬元，尚有未洽。抗告意旨指
    摘原裁定關於訴訟標的價額之核定部分不當，為有理由，爰
    由本院廢棄此部分原裁定，並另行核定如主文第2項所示。
    又原裁定關於核定訴訟標的價額部分既經本院廢棄，則原裁
    定據以計徵命補繳第一審裁判費1萬7335元部分，即失所附
    麗，併予敘明。
四、據上論結，本件抗告為有理由，爰裁定如主文。　　　
中　　華　　民　　國　　109 　年　　5 　　月　　29　　日
                  民事第二十一庭
                        審判長法  官  翁昭蓉
                              法  官  劉又菁
                              法  官  鍾素鳳

正本係照原本作成。
本裁定除以適用法規顯有錯誤為理由外，不得再抗告。如提起再
抗告，應於收受後10日內委任律師為代理人向本院提出再抗告狀
。並繳納再抗告費新臺幣壹仟元。
中　　華　　民　　國　　109 　年　　5 　　月　　29　　日

                              書記官  常淑慧